ERIKA PAOLA RIVERA HERNANDEZ Carrera 104 15^aA- 38 Interior 5 Casa 12 315 565 47 00 – 312 349 89 00 – 3882587

erikapriver98@hotmail.com



Perfil Laboral

Tecnóloga en Automatización Industrial, complementando los últimos semestres de Ingeniera Mecatrónica, con amplios conocimientos de Electricidad, Automatismos, Electrónica Industrial. Con actitud de servicio, pro actividad, habilidades decomunicación y trabajo en equipo, selección de materiales y suministros con el apoyo de recursos informáticos, comercialización de los mismos a compradores y usuarios, diseño de circuitos y planos para la elaboración y montaje de circuitos de potencia y control pensamiento estratégico, elaboración de sistemas convencionales de potencia y control, así mismo el manejo de softwares especializados como Solidworks, Matlab, Simulink, Proteus, Autocad, entre otros y software básico de Office. Manejo de ingles Intermedio.

Formación académica

Título: Ingeniería Mecatrónica

Escuela Tecnológica Instituto Técnico Central

Febrero 2021, Finalización decimo semestre

Título: Tecnología en Automatización Industrial

Escuela Tecnológica Instituto Técnico Central

2019

Título: Técnica Profesional en Electrónica industrial

Escuela Tecnológica Instituto Técnico Central

2018

Estudios Secundarios: Bachiller Técnico Mecatrónica

Escuela Tecnológica Instituto Técnico Central

2015

Estudios de primeria

Liceo Católico Campestre

2009

Otros Estudios realizados

Ingles Intermedio

Centro de lenguas- Universidad Pedagógica Nacional

2018

Experiencia Laboral

Nombre de la Empresa: Sistered S.A.S

Cargo: Asistente de compras y licitaciones

Labores desarrolladas: Lectura de las licitaciones públicas y/o privadas, seleccionándolas en el área electrónico, eléctrico, herramientas, tecnología y componentes relacionados, selección de proveedores, preparar ofertas (licitaciones) y presentarlas en la plataforma de SECOP.

Febrero 2021- Abril 2021

Nombre de la Empresa: Mas Vending S.A.S

Cargo: Cajera, Auxiliar Contable

Labores desarrolladas: Atención al público ocasional y clientes de Mas Vending, registrar las facturas de Venta, facturas de Compra, recibir los pagos de los clientes y realizar los recibos de Caja, Comprobantes de Egreso.

Mayo 2020 - Enero 2021

Nombre de la Empresa: Sierra & Bernal Abogados

Cargo: Dependiente judicial

Labores desarrolladas: Revisar los procesos Judiciales, ir a los despachos cuando hubiera autos y así mismo notificarle a la doctora para dar continuación con el proceso, presentar los oficios en los despachos, generar las vallas, notificaciones radiales y en el periódico.

2017-2019

Nombre de la Empresa: DYD Comunicaciones

Cargo: Cajera

Labores desarrolladas: atención al público, recargas a celular y tarjetas tu Llave, colaboración en la redacción de cartas y

Marzo-Julio 2016

Nombre de la Empresa: Elsy Hernández

Cargo: Auxiliar Contable

Labores desarrolladas: Digitar información contable, como: facturas de compra facturas de venta, conciliación bancaria, archivos de documentos

Julio-Diciembre 2016

Referencias Personales:

Nombre: Fabio Ávila

Cargo: Docente de la Escuela Tecnológica Instituto Técnico Central

Celular: 3002135665

Nombre: Pedro Rodriguez

Cargo: Ex entrenador de la selección Colombia femenina y selección Bogotá,

representante legal de la escuela de futbol Besser F.C.

Celular: 3007814825

Nombre: Catherine Sierra

Cargo: Representante y asesora legal de la firma de abogados Sierra & Bernal

Celular: 3222168523

Los certificados serán entregados a solicitud de la empresa.